# 是确认为应收账款还是合同资产？

提问人：冰人 时间：2023-02-14 18:48:34
请教一下，勘察设计类公司，收入满足采用时段法确认条件，其履约进度为投入法（即实际发生的成本占预计总成本的比例），公司在按进度确认收入的同时，到底是确认为应收账款还是合同资产啊？即:
1 ）借：应收账款 ；贷：主营业务收入？
2 ）借：合同资产 ；贷：主营业务收入？

回答人：chenyiwei
针对两个节点之间，尚未获得业主确认的工作成果，期末结转成本确认收入时，对应于合同资产。